臺灣士林地方法院刑事判決
111年度訴字第192號
公  訴  人  臺灣士林地方檢察署檢察官
被      告  陳秀宜


選任辯護人  朱俊穎律師
            葉芸君律師
上列被告因傷害等案件，經檢察官提起公訴（110年度偵字第190
05號），本院判決如下：
    主  文
陳秀宜犯強制罪，處拘役貳拾日，如易科罰金，以新臺幣壹仟元
折算壹日。緩刑貳年。
　　犯 罪 事 實
一、陳秀宜與陳仕培素不相識，兩人於民國110年9月16日上午10
    時17分許，在址設臺北市○○區○○街000號之三軍總醫院北投
    分院等待掛號，因排隊掛號細故兩人發生口角爭執，陳秀宜
    因不滿陳仕培手持手機錄影蒐證，竟基於強制之犯意，於同
    日上午10時19分許，在三軍總醫院北投分院內，強取陳仕培
    手中之手機，並於陳仕培要求返還及欲伸手取回手機時，仍
    拒絕返還，並徒手揮打陳仕培臉部，以此強暴之方式妨害陳
    仕培自由使用手機蒐證之權利，並致陳仕培受有臉部0.5公
    分鈍挫傷與瘀青，結膜下出血等傷害（傷害部分業經撤回告
    訴，詳後述）。嗣經陳仕培報警處理，始循線查悉上情。
二、案經陳仕培訴由臺北市政府警察局北投分局報告臺灣士林地
    方檢察署檢察官偵查起訴。
    理  由
壹、證據能力部分
一、本判決引用被告以外之人於審判外之陳述，雖屬傳聞證據，
    然檢察官、被告陳秀宜及其辯護人於本院準備程序均表示無
    意見，且同意作為證據，及本院審理時表示不爭執證據能力
    （見本院111年度訴字第192號卷【下稱本院卷】第55至58、
    139頁），復被告及其辯護人亦未於言詞辯論終結前爭執或
    聲明異議，本院審酌上開證據資料作成時之情況，尚無違法
    不當及證明力明顯過低之瑕疵，認為以之作為證據應屬適當
    ，揆諸刑事訴訟法第159條之5規定，均有證據能力。又本判
    決其他引用資以認定事實所憑之非供述證據，並無證據證明
    係公務員違背法定程序所取得，依刑事訴訟法第158條之4反
    面解釋，亦有證據能力。
貳、實體部分：
一、本案認定犯罪事實所憑之證據及理由：
　　上開犯罪事實，業據被告陳秀宜於本院審理時坦承不諱（見
    本院卷第135、140頁），核與證人即告訴人陳仕培於警詢及
    偵查時之證述、證人即告訴人之母親吳昱曄於偵查時之證述
    內容均大致相符（見臺灣士林地方檢察署110年度偵字第190
    05號卷【下稱偵卷】第11至13、34至36頁），並有臺北榮民
    總醫院110年9月16日診斷證明書1份、告訴人之傷勢照片3張
    、被告照片2張、現場監視器畫面擷圖照片3張、臺北市政府
    消防局110年11月23日北市消指字第1103036068號函檢附臺
    北市消防局救災救護指揮中心受理報案紀錄表、救護紀錄表
    各1份、臺北市政府警察局110年11月24日北市警勤字第1103
    0171251號函檢附臺北市政府警察局勤務指揮中心受理110報
    案紀錄單2份（見偵卷第15至19、48至53頁）、本院111年6
    月13日勘驗筆錄1份暨勘驗擷圖10張在卷可稽（見本院卷第8
    9至91、95至99頁），足認被告前揭之任意性自白與事實相
    符。綜上，本案事證明確，被告本案犯行堪予認定，應依法
    論科。
二、論罪科刑：
（一）核被告所為，係犯刑法第304條第1項之強制罪。
（二）爰以行為人之責任為基礎，並審酌被告前無刑事犯罪科刑
      紀錄，有臺灣高等法院被告前案紀錄表1份附卷可參，可
      見其素行良好，竟僅因排隊掛號問題與告訴人發生爭執，
      且不滿告訴人持手機錄影蒐證等行為，即率爾徒手強取告
      訴人手中之手機，妨害告訴人自由使用手機之權利，所為
      非屬有當；惟考量被告僅以徒手實行強制犯行，且告訴人
      所受傷勢尚屬輕微。又被告雖於警詢及偵查時均否認犯行
      ，然於本院審理期間已坦承犯行不諱，並與告訴人達成和
      解，並當庭給付告訴人新臺幣（下同）2萬4,888元收受，
      有本院和解筆錄及收據各1份在卷可參（見本院卷第143至
      145頁），足見被告犯後確試圖彌補過錯，實有悔意，態
      度尚佳；兼衡被告之犯罪動機、目的、手段等情節，及告
      訴人表示同意給被告緩刑之意見（見本院卷第142頁），
      暨被告於本院審理時自陳高職畢業之教育程度、現擔任看
      護、月薪約3萬元、離婚、有1個成年女兒、需幫忙照顧孫
      女及負擔女兒家計之家庭生活與經濟狀況等一切情狀（見
      本院卷第140至141頁），量處如主文所示之刑，並諭知易
      科罰金之折算標準。
（三）查被告未曾因故意犯罪受有期徒刑以上刑之宣告，有臺灣
      高等法院被告前案紀錄表在卷可佐，其所為本案強制犯行
      雖有不當，然其與告訴人前非相識，僅因一時失慮致罹典
      章，於本院審理時已與告訴人達成和解，並當庭給付告訴
      人2萬4,888元，獲取告訴人之諒解，業如前述，足見其犯
      後態度尚可，信其經此科刑教訓，應能知所警惕而無再犯
      之虞，併參酌告訴人於本院審理時表示同意法院對被告宣
      告緩刑之意見（見本院卷第142頁），是本院認所宣告之
      刑以暫不執行為適當，爰依刑法第74條第1項第1款規定，
      併予宣告緩刑2年，以觀後效，並啟自新。
三、不另為不受理之諭知：
（一）公訴意旨略以：被告基於傷害之犯意，強取告訴人手中之
      手機，並於告訴人要求返還及欲伸手取回手機時，仍拒絕
      返還，並徒手揮打告訴人臉部，致告訴人受有臉部0.5公
      分鈍挫傷與瘀青，結膜下出血等傷害，因認被告所為同時
      涉犯刑法第277條第1項之傷害罪嫌等語。
（二）按告訴乃論之罪，告訴人於第一審辯論終結前得撤回其告
      訴；又告訴經撤回者，應諭知不受理之判決，刑事訴訟法
      第238條第1項、第303條第3款分別定有明文。
（三）經查，被告所涉上開傷害罪，依刑法第287條前段規定，
      須告訴乃論；而告訴人於111年7月7日本院審理時已當庭
      撤回告訴，此有刑事撤回告訴狀在卷可稽（見本院卷第14
      7頁），依據前開規定，原應就被告被訴傷害罪嫌部分，
      諭知不受理之判決；然因此部分如成立犯罪，與前開經本
      院論罪科刑之強制犯行部分，具有想像競合犯之裁判上一
      罪關係，爰不另為不受理之諭知。　　
據上論斷，應依刑事訴訟法第299條第1項前段，刑法第304條第1
項、第41條第1項前段、第74條第1項第1款，刑法施行法第1條之
1第1項，判決如主文。
本案經檢察官卓巧琦提起公訴，檢察官張嘉婷到庭執行職務。
中　　華　　民　　國　　111 　年　　7 　　月　　21　　日
　　　　　　　    刑事第三庭　審判長法　官　蕭文學
　　　　　　　　　　　　　　　　　　法　官　林正忠
　　　　　　　　　　　　　　　　　　法  官  葛名翔
以上正本證明與原本無異。
如不服本判決應於收受送達後20日內向本院提出上訴書狀，並應
敘述具體理由。其未敘述上訴理由者，應於上訴期間屆滿後20 
日內向本院補提理由書（均須按他造當事人之人數附繕本）「切
勿逕送上級法院」。
                           　　　　 書記官  曾韻蒔
中　　華　　民　　國　　111 　年　　7 　　月　　21　　日
附錄本案論罪科刑法條：
中華民國刑法第304條：
以強暴、脅迫使人行無義務之事或妨害人行使權利者，處3年以
下有期徒刑、拘役或9千元以下罰金。
前項之未遂犯罰之。